fi: Rakentaminen > Rakennusmateriaalit > Äänieristepaneelit ja -vaahto: Akustiset paneelit; Bassoloukut; Diffuuserit; Vaahtolaatat
nb: Maskinvare > Bygningsmaterialer > Lyddempende paneler og -skum: Akustiske paneler; Bassfeller; Diffusorer; Skumfliser
hu: Hardver > Építőanyagok > Hangcsillapító panelek és hab: Akusztikus panelek; Basszuscsapdák; Diffúzorok; Habcsempék
zh-TW: 硬體 > 建材 > 吸音板/隔音海綿: 隔音板; 低音陷阱; 擴散板; 吸音泡棉磚
pt-BR: Ferragens > Materiais de construção > Materiais de isolamento de som: Painéis acústicos; Armadilhas de graves; Difusores; Ladrilhos de espuma
el: Υλικά κατασκευών > Οικοδομικά υλικά > Πάνελ & αφρώδη υλικά ηχομόνωσης: Ακουστικά πάνελ; Παγίδες μπάσων; Διαχυτές; Αφρώδη πλακίδια
es: Bricolaje > Materiales de construcción > Paneles de insonorización y gomaespuma: Paneles acústicos; Trampas para bajo; Difusores; Azulejos de espuma
pt-PT: Equipamento > Materiais de construção > Painéis e espuma de amortecimento sonoro: Painéis acústicos; Armações de baixo; Difusores; Mosaicos de espuma
de: Heimwerkerbedarf > Baumaterialien > Schalldämpfende Materialien: Akustikplatten; Bassfallen; Diffusoren; Schaumstofffliesen
hr-HR: Željezarija > Građevinski materijali > Ploče i pjena za prigušivanje zvuka: Akustični paneli; Zvučna izolacija niskih frekvencija; Difuzori; Pjenaste pločice
vi: Phần cứng > Vật liệu xây dựng > Xốp và tấm giảm âm: Tấm cách âm; Bộ hấp thụ âm trầm; Bộ khuếch tán; Gạch xốp
fr: Quincaillerie > Matériaux de construction > Panneaux et mousse d’isolation acoustique: Panneaux acoustiques; Absorbeurs de basses; Diffuseurs; Carreaux de mousse
ko: 철물 > 건축 자재 > 방음 패널/폼: 흡음판; 저음 흡음제; 디퓨저; 폼 타일
pl: Sprzęt > Materiały budowlane > Materiały dźwiękochłonne: Panele akustyczne; Pułapki basowe; Dyfuzory; Płytki piankowe
ru: Оборудование и технические изделия > Строительные изделия > Звукопоглощающие панели и покрытия: Акустические панели; Басовые ловушки; Акустические диффузоры; Акустический поролон
zh-CN: 五金/硬件 > 建材 > 吸音板/海绵: 隔音板; 低音陷阱; 扩散器; 泡沫砖
cs: Kutilství a řemeslo > Stavební materiály > Akustické desky a izolační pěna: Akustické panely; Basové pasti; Difuzory; Pěnové dlaždice
ja: DIY用品 > 建築材料 > 吸音材: 吸音パネル; バストラップ; ディフューザー; フォームタイル
tr: Hırdavat > Yapı Malzemeleri > Ses Geçirmez Malzemeler: Akustik Paneller; Bas Tuzakları; Difüzörler; Köpük Fayans
lt-LT: Techninė įranga > Statybinės medžiagos > Garsą slopinančios plokštės ir putos: Akustinės plokštės; Žemus dažnius slopinančios plokštės; Difuzoriai; Putplasčio plytelės
en: Hardware > Building Materials > Sound Dampening Panels & Foam: Acoustic Panels; Bass Traps; Diffusers; Foam Tiles
ro-RO: Feronerie > Materiale de construcții > Panouri și spumă pentru izolații acustice: Panouri acustice; Capcane de bas; Difuzoare; Plăci din spumă
nl: Bouwmaterialen > Afbouwmaterialen > Geluiddempende materialen: Akoestische panelen; Basvallen; Diffusoren; Schuimtegels
da: Isenkram > Byggematerialer > Lyddæmpende materialer: Akustiske paneler; Basfælder; Diffusere; Skumfliser
bg-BG: Железария > Строителни материали > Шумоизолиращи панели и пяна: Акустични панели; Звукопоглъщащ панел – „Бас трап“; Дифузери; Звукоизолационни панели от пяна
it: Articoli di ferramenta > Materiali da costruzione > Pannelli e schiume insonorizzanti: Pannelli acustici; Trappole per bassi; Diffusori; Piastrelle in schiuma
th: ฮาร์ดแวร์ > วัสดุก่อสร้าง > โฟมและแผ่นดูดซับเสียง: แผ่นอะคูสติก; ตัวดูดเสียงเบส; ตัวกระจายเสียง; กระเบื้องโฟม
sk-SK: Náradie > Stavebné materiály > Akustické panely a pena: Akustické panely; Basové pasce; Difúzory; Penové obklady
sl-SI: Gradbena oprema > Gradbeni materiali > Plošče in pena za zvočno izolacijo: Akustični paneli; Pasti za bas; Difuzorji; Plošče iz pene
sv: Metallprodukter > Byggnadsmaterial > Ljuddämpande material: Akustiskpaneler; Basfångare; Diffusorer; Skumplattor